【裁判字號】    97,簡上,187
【裁判日期】    970501
【裁判案由】    毒品危害防制條例
【裁判全文】
臺灣桃園地方法院刑事判決             97年度簡上字第187號
上  訴  人
即  被  告  甲○○
                      樓
上列上訴人即被告因毒品危害防制條例案件，不服本院中華民國
97年1 月11日97年度桃簡字第77號第一審簡易判決（聲請簡易判
決處刑書案號：96年度毒偵字第5724號），提起上訴，本院管轄
之第二審地方法院合議庭判決如下：
    主  文
上訴駁回。
    事  實
一、甲○○前因施用毒品案件，經臺灣桃園地方法院以95年毒聲
    字第1615號裁定觀察勒戒，嗣送臺灣龍潭女監附設勒戒處所
    觀察、勒戒後，認無繼續施用毒品之傾向，於民國96年5 月
    21日執行完畢釋放，而由臺灣桃園地方法院檢察署檢察官於
    96年5 月22日以96年度毒偵緝字第118 號不起訴處分確定；
    又其因詐欺案件，經本院於95年11月27日以95年桃簡字第20
    90號判處有期徒刑6 月確定，嗣經減刑為有期徒刑3 月確定
    ，甫於96年8 月20日縮刑期滿執行完畢，詎仍未悔改亦未戒
    斷毒癮，復於96年10月10日中午12時許，在桃園縣中壢市○
    ○路252 巷22號3 樓A 室施用第二級毒品安非他命1 次。嗣
    於同年月日16時30分許，在上址為警查獲其與其餘在場之男
    女共5 人雜處，警方查扣邱健偉所有而擺放在桌上足可一望
    即知之安非他命吸食器1 組。
二、案經桃園縣政府警察局中壢分局報請臺灣桃園地方法院檢察
    署檢察官偵查後聲請簡易判決處刑。
    理  由
一、被告甲○○經合法傳喚未於審判期日到庭，然其於偵訊時、
    上訴理由狀內均辯稱：伊自觀察勒戒出所後，即無再施用毒
    品，且其身體常有不適，常至西藥房買成藥服用云云。惟查
    ；被告於警訊時自承於96年10月10日中午12時許，在桃園縣
    中壢市○○路252 巷22號3 樓A 室，以邱健偉所有之吸食器
    施用第二級毒品安非他命等語，並經供錄錄音帶在卷可憑。
    再查，被告於上揭時、地經警查獲後，經警採其尿液送臺灣
    檢驗科技股份有限公司檢驗，上開公司以酵素免疫分析法（
    ＥＩＡ）為初步檢驗及氣相層析質譜儀法（ＧＣ／ＭＳ）進
    行確認檢驗後，結果均呈安非他命及甲基安非他命陽性反應
    ，此有臺灣檢驗科技股份有限公司出具之濫用藥物尿液檢驗
    報告1 紙附卷可稽。審酌被告所採尿液，既經臺灣檢驗科技
    股份有限公司以「氣相層析質譜儀分析法」等較精密之實驗
    方式進行確認檢驗，即已可完全排除被告服用其他藥物可能
    造成之毒品偽陽性反應，此參諸法務部調查局第6 處87年9
    月22日（87）發技（1） 字第87071491號函意旨即明。是以
    ，被告於上訴理由狀內辯稱其因服用成藥而致尿液呈毒品陽
    性反應云云，實屬臨訟卸責之詞，委無足採，自以其警訊時
    之自白為可信。再查，被告前因施用毒品案件，經臺灣桃園
    地方法院以95年毒聲字第1615號裁定觀察勒戒，嗣送臺灣龍
    潭女監附設勒戒處所觀察、勒戒後，認無繼續施用毒品之傾
    向，於民國96年5 月21 日 執行完畢釋放，而由臺灣桃園地
    方法院檢察署檢察官於96 年5月22日以96年度毒偵緝字第
    118 號不起訴處分確定，有臺灣高等法院被告前案紀錄表在
    卷可按。依上開說明，被告係於上開觀察勒戒執行完畢釋放
    後5 年內再犯毒品危害防制條例第10條第2 項之罪，依毒品
    危害防制條例第23條第2 項規定，應依法起訴。檢察官予以
    起訴，即無不合。綜此，本案事證明確，被告連續施用安非
    他命之犯行均堪認定，應予依法論科。
二、核被告所為，係犯毒品危害防制條例第10條第2 項之施用第
    二級毒品罪。被告施用前持有安非他命之低度行為，為其施
    用之高度行為所吸收，不另論罪。原審認被告犯行明確，認
    被告犯毒品危害防制條例第10條第2 項之施用第二級毒品罪
    ，並依刑法第47條第1 項之規定論以累犯，並加重其刑，量
    處被告有期徒刑4 月，另諭知易科罰金之折算標準，於認事
    用法及量刑均無不當。被告以上開不實之辯詞而為本件上訴
    ，核無理由，應予駁回。
三、被告經合法傳喚，無正當理由未到庭，有傳票送達回證、法
    務部戶役政連結作業系統、在監在押查詢各1 紙附卷可稽，
    爰不待其陳述，逕為判決。
據上論斷，應依刑事訴訟法第455 條之1 第1 項、第3 項、第
371 條、第368 條，判決如主文。
本案經檢察官徐文豪到庭執行職務
中    華    民    國    97    年    5     月    1     日
                  刑事第 三 庭審判長法  官  謝順輝
                                    法  官  卓立婷
                                    法  官  曾雨明
上正本證明與原本無異。
本件不得上訴。
                                    書記官  施春祝
中    華    民    國    97    年    5     月    1     日
論罪法條之依據：
毒品危害防制條例第10條
施用第一級毒品者，處六月以上五年以下有期徒刑。
施用第二級毒品者，處三年以下有期徒刑。


司法院資訊處製作；財團法人民間司法改革基金會備份。
